【裁判字號】    99,簡上,431
【裁判日期】    991221
【裁判案由】    妨害自由
【裁判全文】
臺灣臺北地方法院刑事判決             99年度簡上字第431號
上  訴  人
即  被  告  許金龍
上列上訴人即被告因妨害自由案件，不服本院99年度簡字第4068
號，中華民國99年10月29日所為之第一審簡易判決（檢察官起訴
案號：臺灣臺北地方法院檢察署99年度偵字第12375 號），提起
上訴，本院判決如下：
    主  文
上訴駁回。
    事實及理由
一、本案經審理結果，認第一審依告訴人李阿萬指訴、證人葉瑋
    珊及葉貴卿之證述、被告撥打之電話錄音光碟、檢察官錄音
    光碟勘驗筆錄、漢東公司電話00-00000000 號通信紀錄報表
    、臺北市大安分局99年3 月2 日北市警安分刑字第09930729
    00 0號函檢附之00-00000000 號公用電話通聯調閱查詢單及
    被告於審理時之自白，判處被告許金龍犯刑法第305 條之恐
    嚇危害安全罪，量處拘役40日，如易科罰金，以新臺幣1,
    000 元折算一日，其認事、用法及量刑均無不當，應予維持
    ，並引用如附件之第一審判決書記載之事實、證據及理由。
二、上訴人即被告上訴意旨略以：被告係因與告訴人間華陽市場
    店鋪毀損糾紛，被告失去所有之店鋪導致心情鬱悶，告訴人
    又避不見面，被告怨懟無處抒發，方撥打告訴人公司電話洩
    憤，惟絕無對告訴人不利之意思，且被告年事已高，長年失
    業，無力負擔易科罰金，故提出上訴等語。
三、按量刑之輕重，係事實審法院得依職權自由裁量之事項，茍
    已斟酌刑法第57條各款所列情狀而未逾越法定刑度，則不得
    遽指為違法；又刑罰之量定屬法院自由裁量之職權行使，但
    仍應審酌刑法第57條所列各款事由及一切情狀，為酌量輕重
    之標準，並非漫無限制，在同一犯罪事實與情節，如別無其
    他加重或減輕之原因，下級法院量定之刑，亦無過重或失輕
    之不當情形，則上級法院對於下級法院之職權行使，原則上
    應予尊重（最高法院72年台上字第6696號判例意旨參照）。
    由上可知，法律固賦予法官自由裁量權，但此項裁量權之行
    使，並非得以任意或自由為之，仍應受一般法律原則之拘束
    ，必須符合法律授權之目的，並受法律秩序之理念、法律感
    情及慣例所規範，法官量刑權雖係受法律拘束之裁量原則，
    但其內涵仍將因各法官之理念、價值觀、法學教育背景之不
    同而異，是以自由裁量之界限仍難有客觀之解答，端賴法官
    於個案審判時，依個案事由加以審酌，若無裁量濫用情事，
    難謂有不當之處。查本案被告係犯刑法第305 條之恐嚇危害
    安全罪，原審斟酌「被告年近七旬，因與告訴人李阿萬間之
    訴訟糾紛敗訴，故而心生怨懟，一時失慮而為本件犯行，動
    機雖稍可憫，但行為實不足取，惟犯後業已坦承犯行，併審
    酌被告以匿名電話之言詞恐嚇內容及手段、被告智識程度不
    高、及被告前曾因傷害案件經臺灣板橋地方法院以94年簡上
    字52號判處有期徒刑3月，緩刑3年（民國94年6月8日判決確
    定）此一素行紀錄」等一切情狀，量處如上述刑度，並諭知
    易科罰金之折算標準，就其量刑輕重之準據，論敘綦詳，並
    在法定刑內科處其刑，於法並無不合，量刑亦稱妥適。被告
    以量刑過輕為由提起上訴，尚非可採，應予駁回。至原審簡
    易判決處刑書，雖將檢察官提起公訴之偵查案號誤載為「99
    年度偵字第2801號」（正確案號應為：99年度偵字第12375
    號），然此顯屬誤載，爰予更正如本判決書案由欄所載，特
    此敘明。
據上論斷，應依刑事訴訟法第455條之1第1項、第3項、第373 條
、第368條，判決如主文。
本案經檢察官徐仕偉到庭執行職務
中    華    民    國    99    年    12    月    21    日
                        臺灣臺北地方法院刑事第十七庭
                              審判長法  官  劉煌基

                                    法  官  楊雅清
                                    法  官  賴淑美
以上正本證明與原本無異。
本判決不得上訴。
                                    書記官  許翠燕
中    華    民    國    99    年    12    月    23    日
附錄本案論罪科刑法條：
中華民國刑法第305條
以加害生命、身體、自由、名譽、財產之事，恐嚇他人致生危害
於安全者，處 2 年以下有期徒刑、拘役或 3 百元以下罰金。
附件
臺灣臺北地方法院刑事簡易判決          99年度簡字第4068號
公  訴  人  臺灣臺北地方法院檢察署檢察官
被      告  許金龍


上列被告因妨害自由案件，經檢察官提起公訴（臺灣臺北地方法
院檢察署99年度偵字第2801號），經本院改依簡易判決處刑，判
決如下：
    主  文
許金龍犯恐嚇危害安全罪，處拘役肆拾日，如易科罰金，以新臺
幣壹仟元折算壹日。
    事實及理由
一、本件被告許金龍之犯罪事實及證據，均引用如附件檢察官起
    訴書之記載，並補充證據：被告許金龍於本院準備程序時之
    自白。
二、核被告許金龍所為，係犯刑法第305 條之恐嚇罪。被告於時
    間密接之情形下，數次去電恐嚇被害人李阿萬，各次恐嚇行
    為之獨立性薄弱，且侵害同一法益，應以接續犯論以一罪。
    爰審酌被告年近七旬，因與告訴人李阿萬間之訴訟糾紛敗訴
    ，故而心生怨懟，一時失慮而為本件犯行，動機雖稍可憫，
    但行為實不足取，惟犯後業已坦承犯行，併審酌被告以匿名
    電話之言詞恐嚇內容及手段、被告智識程度不高、及被告前
    曾因傷害案件經臺灣板橋地方法院以94年簡上字52號判處有
    期徒刑3 月，緩刑3 年（民國94年6 月8 日判決確定）此一
    素行紀錄等一切情狀，量處如主文所示之刑，並諭知易科罰
    金折算標準。
三、依刑事訴法第449 條第2 項、第3 項、第454 條第2 項，刑
    法第305 條、第41條第1 項前段，刑法施行法第1 條之1，
    逕以簡易判決處刑如主文。
四、如不服本判決，應於本判決書送達後10日內，向本院提出上
    訴狀。
中    華    民    國    99    年    10    月    29    日
                  刑事第十九庭  法  官  紀凱峰

司法院資訊處製作；財團法人民間司法改革基金會備份。
